# 应收账款、合同资产减值准备

提问人：labwhx 时间：2021-04-21 08:05:08
请教陈老师，目前在做一家工程类IPO企业，关于应收账款及合同资产减值准备，项目组存在两种观点：（ 1 ）应收账款及合同资产均按照项目计提减值准备，理由为企业按照项目核算，且甲方按照项目回款（ 2 ）按照客户计提减值准备，理由为同一客户具有相同的信用风险。麻烦陈老师解惑

回答人：chenyiwei
理论上方案（ 2 ）更合理。对于每个合同项目的特有风险对回款的影响，应通过收入准则中可变对价等相关规定予以处理，不属于减值准备的范畴。